【裁判字號】    99,訴,1800
【裁判日期】    990726
【裁判案由】    毒品危害防制條例
【裁判全文】
臺灣板橋地方法院刑事判決              99年度訴字第1800號
公  訴  人  臺灣板橋地方法院檢察署檢察官
被      告  甲○○
上列被告因違反毒品危害防制條例案件，經檢察官提起公訴（99
年度毒偵字第3583號），本院合議庭裁定依簡式審判程序，判決
如下：
    主  文
甲○○犯施用第一級毒品罪，累犯，處有期徒刑捌月。又犯施用
第二級毒品罪，累犯，處有期徒刑柒月。應執行有期徒刑壹年。
    事  實
一、甲○○於民國88、89年間，因施用第二級毒品案件，先後經
    本院以88年度毒聲字第5269號、89年度毒聲字第2348號裁定
    送觀察、勒戒後，均認無繼續施用毒品傾向，由臺灣板橋地
    方法院檢察署檢察官分別以88年度偵字第15187 號、89年度
    毒偵緝字第1015號為不起訴處分確定；又於90年間，因施用
    第二級毒品案件，經本院以90年度毒聲字第1545號裁定令入
    戒治處所施以強制戒治，復經本院以91年度毒聲字第543 號
    裁定停止強制戒治，所逾戒治期間付保護管束，於91年4 月
    5 日保護管束期滿執行完畢，該次施用毒品犯行並經檢察官
    提起公訴，由本院以90年度板簡字第954 號判處有期徒刑6
    月確定，於91年4 月10日易科罰金執行完畢；再於96年間，
    因施用第二級毒品案件，經本院以96年度簡字第3333號判處
    有期徒刑5 月，嗣經本院以96年度聲減字第4304號減刑為有
    期徒刑2 月又15日確定，於96年11月6 日縮短刑期執行完畢
    出監。詎其不知悔改，復基於施用第一、二級毒品之犯意，
    分別於99年2 月11日23時20分時為警採尿前回溯96小時及26
    小時內，在臺北縣永和市頂溪捷運站之廁所內，先以燈泡燒
    烤，吸食其煙氣之方式，施用第二級毒品甲基安非他命1 次
    ，再以針筒注射之方式，施用第一級毒品海洛因1 次。嗣於
    99年2 月11日，因甲○○為毒品列管人口，為警通知前往臺
    北縣政府警察局永和分局，經甲○○同意採尿送驗後，呈鴉
    片類及甲基安非他命類陽性反應，而查悉上情。
二、案經臺北縣政府警察局永和分局移送臺灣板橋地方法院檢察
    署檢察官偵查起訴。
    理  由
一、本件被告甲○○所犯係死刑、無期徒刑、最輕本刑為3 年以
    上有期徒刑以外之罪，其於本院準備程序中就被訴事實為有
    罪之陳述，經告知簡式審判程序之旨，並聽取公訴人及被告
    之意見後，合議庭裁定由受命法官獨任進行簡式審判程序。
二、上開事實，業經被告甲○○於本院審理中自白甚詳；而被告
    經警於採集其尿液檢體送驗結果，呈鴉片類及甲基安非他命
    類陽性反應一情，亦有臺灣檢驗科技股份有限公司濫用藥物
    檢驗報告（檢體編號：F0000000）、臺北縣政府警察局永和
    分局查獲違反毒品危害防制條例案件犯嫌代碼對照表在卷可
    稽。足徵被告上開任意性自白核與事實相符，而堪採信，資
    為斷罪科刑之基礎。被告有事實欄所載施用毒品前科，有本
    院被告前案紀錄表附卷可查，被告於觀察、勒戒或強制戒治
    執行完畢釋放後，5 年內再犯施用毒品案件，經法院判處罪
    刑確定，則其再犯本件施用毒品案件，即非屬毒品危害防制
    條例第20條第3 項所稱「5 年後再犯」之情形，檢察官自應
    依法追訴（參看最高法院95年5 月9 日95年度第7 次及97年
    9 月9 日97年度第5 次刑事庭會議決議）。綜上，本件事證
    明確，被告犯行堪以認定，應依法論科。
三、查海洛因、甲基安非他命，分別為毒品危害防制條例第2 條
    第2 項第1 款、2 款所稱之第一、二級毒品，核被告施用海
    洛因及甲基安非他命之行為，係分別違反該條例第10條第1
    項、第2 項之施用第一、二級毒品罪。被告持有海洛因、甲
    基安非他命進而施用，其持有之低度行為，應為施用之高度
    行為所吸收，不另論罪。又其所犯施用第一、二級毒品2 罪
    間，犯意各別、行為互殊，應予分論併罰。又被告有如事實
    欄所載犯罪科刑及有期徒刑執行完畢情形，有臺灣高等法院
    被告前案紀錄表在卷可稽，其於有期徒刑執行完畢後5 年以
    內，故意再犯本件最重本刑為有期徒刑以上之罪，應依刑法
    第47條第1 項之規定論以累犯，並加重其刑。審酌被告業經
    觀察、勒戒及強制戒治之矯治程序，並先後經臺灣板橋地方
    法院檢察署檢察官分別以88年度偵字第15187 號、89年度毒
    偵緝字第1015號為不起訴處分確定；且前有多次施用第二級
    毒品前科，另於90年間，因施用第二級毒品案件，經本院以
    90年度板簡字第954 號判處有期徒刑6 月確定（見上開前案
    紀錄表），竟不知警惕，再犯本件施用第一、二級毒品案件
    ，顯見其不思悔改，自制力亦顯不佳；惟施用毒品行為於本
    質上係屬自我戕害行為，反社會性之程度應屬較低，另被告
    犯罪後已坦承犯行等一切情狀，爰各量處如主文所示之宣告
    刑，並定其應執行之刑。
四、據上論斷，應依刑事訴訟法第273 條之1 第1 項、第284 條
    之1 、第299 條第1 項前段，毒品危害防制條例第10條第1
    項、第2 項，刑法第11條前段、第47條第1 項、第51條第5
    款，判決如主文。
本案經檢察官黃嘉妮到庭執行職務。
中    華    民    國    99    年    7    月     26    日
                  刑事第三庭  法  官  蘇揚旭
上列正本證明與原本無異。
如不服本判決，應於判決送達後10日內敘明上訴理由，向本院提
出上訴狀 (應附繕本) ，上訴於臺灣高等法院。其未敘述上訴理
由者，應於上訴期間屆滿後20日內向本院補提理由書「切勿逕送
上級法院」。
                              書記官  李郁禎
中    華    民    國    99    年    7     月    26    日
附錄本案論罪科刑之法條：
毒品危害防制條例第10條
施用第一級毒品者，處六月以上五年以下有期徒刑。
施用第二級毒品者，處三年以下有期徒刑。

司法院資訊處製作；財團法人民間司法改革基金會備份。
